臺灣臺北地方法院小額民事判決
111年度北小字第1128號
原      告  江美姬  
訴訟代理人  吳至正  
被      告  劉鳳嬌  



上列當事人間請求侵權行為損害賠償事件，於中華民國111年4月
13日言詞辯論終結，本院判決如下：
　　主      文
被告應給付原告新臺幣伍仟元。
原告其餘之訴駁回。
訴訟費用新臺幣柒拾陸元由被告負擔，餘新臺幣玖佰貳拾肆元由
原告負擔。
本判決第一項得假執行；但被告如以新臺幣伍仟元預供擔保，得
免為假執行。
    事實及理由要領
一、原告起訴主張：被告於民國110年2月24日下午6時5分許，在
    臺北市○○區○○○路000號前之公車站，搭乘由原告駕駛之欣欣
    客運股份有限公司672號公車，被告從前門上車後緩步往車
    廂内移動，適原告轉動方向盤使車體輕微晃動，惟被告因手
    未握扶桿，重心不穩，雖順勢跌坐一旁座椅上，然臀部仍不
    慎碰撞到硬質扶手。詎被告誤以為原告係故意急煞車，對其
    存心惡整，竟意圖散布於眾，基於公然侮辱之犯意，於同日
    下午6時13分許，趁公車停靠公車站讓乘客下車之際，走至
    駕駛座旁，對原告大聲咆哮「幹你娘」等語，足以詆毁原告
    名譽及社會評價。被告以上開方式故意不法侵害原告之名譽
    權，應對原告負損害賠償責任，爰依侵權行為之法律關係，
    請求被告賠償精神慰撫金新臺幣（下同）66,000元等語，並
    聲明：被告應給付原告66,000元。
二、被告則以：伊脊椎受傷，看醫生花費近20萬元，伊才是受害
    者，對刑事判決結果不能接受等語置辯，並聲明：原告之訴
    回。
三、經查，原告主張被告以前揭言詞辱罵原告等情，經臺灣臺北
    地方法院檢察署檢察官起訴，並經本院110年度簡字第2369
    號刑事判決判處被告犯公然侮辱罪，處罰金新臺幣2,000元
    ，如易服勞役，以新臺幣1,000元折算1日確定等情，有本院
    前揭刑事判決附卷可按，且被告亦不否認有於上開時地以上
    開言詞辱罵原告，是原告主張被告對其有公然侮辱之侵權行
    為等節，堪以認定。
四、按故意或過失，不法侵害他人之權利者，負損害賠償責任，
    民法第184條第1項前段定有明文。又不法侵害他人之身體、
    健康、名譽、自由、信用、隱私、貞操，或不法侵害其他人
    格法益而情節重大者，被害人雖非財產上之損害，亦得請求
    賠償相當之金額，同法第195條第1項前段復有明定。而慰撫
    金之多寡，應斟酌雙方之身份、地位、資力與加害程度，及
    其他各種情形核定相當之數額，該金額是否相當，自應依實
    際加害情形與被害人所受之痛苦及雙方之身份、地位、經濟
    狀況等關係決定之（最高法院51年度台上字第223號裁判意
    旨參照）。本件被告於上開時、地，公然以前揭言詞辱罵原
    告，自足以減低他人對原告之社會評價，對原告之名譽造成
    侵害，顯係故意侵害原告之名譽，且其故意不法行為與被告
    所受名譽權之損害間具有相當因果關係，原告精神上自受有
    相當之痛苦，當可請求精神上之損害賠償，是依首揭說明，
    原告此項請求，自應斟酌雙方身分資力與加害程度，及其他
    各種情形予以核定。查原告自陳其高中畢業、以公車駕駛為
    業，每月薪資4萬多元，名下無不動產；而被告為國中畢業
    ，有其個人戶籍資料查詢結果在卷可稽。本院審酌兩造之身
    分、地位、經濟能力、本件事發之經過、原告所遭受被告辱
    罵之情節等一切情狀，認為原告請求精神上之損害賠償以5,
    000元為適當；逾此範圍之請求，則不能准許。
五、綜上所述，原告依侵權行為之法律關係，據以請求被告給付
    原告5,000元，洵屬有據，應予准許；逾此範圍之請求，為
    無理由，應予駁回。
六、兩造其餘攻擊及舉證方法經審酌核與本件判決結果無影響，
    爰不一一論述，併予敘明。　　
七、本件原告勝訴部份係小額程序為被告敗訴之判決，依民事訴
    訟法第436條之20之規定，應職權宣告假執行，並依同法第3
    92條第2項規定，依職權宣告如被告為原告預供擔保，得免
    為假執行。
八、訴訟費用負擔之依據：民事訴訟法第79條。本件訴訟費用額
    ，依後附計算書確定如主文所示金額。
中　　華　　民　　國　　111 　年　　4 　　月　　27　　日
                  臺灣臺北地方法院臺北簡易庭
　　　　  　　　　　　        法  官　李宜娟
以上正本係照原本作成。
如不服本判決，應於判決送達後20日內向本庭提出上訴狀。（須
按他造當事人之人數附繕本）如委任律師提起上訴者，應一併繳
納上訴審裁判費。
中　　華　　民　　國　　111 　年　　4 　　月　　27　　日
            　　　　　　　　　書記官　官逸嫻

附錄：
一、民事訴訟法第436條之24第2項：
　　對於小額程序之第一審裁判上訴或抗告，非以其違背法令為
    理由，不得為之。
二、民事訴訟法第436條之25：
　　上訴狀內應記載上訴理由，表明下列各款事項：
    ㈠原判決所違背之法令及其具體內容。
    ㈡依訴訟資料可認為原判決有違背法令之具體事實。
三、民事訴訟法第436條之32條第2項：
    第438條至第445條、第448條至第450條、第454條、第455條
    、第459條、第462條、第463條、第468條、第469條第1款至
    第5款、第471條至第473條及第475條第1項之規定，於小額
    事件之上訴程序準用之。 

　　　計　　算　　書
項　　　　目             金　額（新臺幣）    　　備　註
第一審裁判費   　 　　   1,000元
合　　　　計　　　       1,000元　

訴訟費用由被告負擔76元（5,000/66,000×1,000，元以下四捨五
入）、原告負擔924元（1,000-76）。